【裁判字號】    92,訴,1501
【裁判日期】    921120
【裁判案由】    毒品危害防制條例
【裁判全文】
臺灣桃園地方法院刑事判決                        九十二年度訴字第一五一號
    公  訴  人  臺灣桃園地方法院檢察署檢察官
    被      告  甲○○
右列被告因毒品危害防制條例案件，經檢察官提起公訴（九十二年度偵字第二三八三
號），嗣經本院合議採用簡式審判程序，本院判決如左：
    主  文
甲○○連續施用第一級毒品，累犯，處有期徒刑壹年肆月，扣案海洛因壹包（淨重零
點柒玖公克）沒收銷燬之，注射針筒壹支、削尖吸管貳支，均沒收。
    事  實
一、甲○○前於民國八十五年間因違反麻醉藥品管理條例案件，經本院判處有期徒刑
    四月，於八十六年四月一日易科罰金執行完畢，續因違反毒品危害防制條例案件
    ，經本院於八十七年八月廿七日以八十七年度毒聲字第一四七七號裁定送觀察、
    勒戒，經認無繼續施用毒品傾向，由臺灣桃園地方法院檢察署檢察官於八十七年
    九月三十日以八十七年偵字第一二三六五號為不起訴處分，復於八十八年一月二
    十日再因施用第二級毒品案件，經本院於八十八年一月廿二日以八十八年度毒聲
    字第四五三號裁定送觀察、勒戒，經認有繼續施用毒品傾向，經本院於八十八年
    二月十日以八十八年度毒聲字第九０六號裁定入戒治處所施以強制戒治，嗣經本
    院於八十八年六月四日以八十八年度毒聲字第三二０一號裁定停止戒治所餘期間
    付保護管束，甲○○因該次施用毒品案件，經臺灣桃園地方法院檢察署檢察官以
    八十八年度偵字第一六０五號提起公訴，經本院於八十八年四月二十三日以八十
    八年度易字第五六八號判處有期徒刑六月，嗣甲○○撤回上訴而確定。又本院嗣
    於八十八年九月十五日以八十八年度毒聲字第五三九八號裁定撤銷停止戒治令甲
    ○○再入戒治處所執行戒治，甲○○後經通緝到案於八十九年一月十日入戒治處
    所執行戒治，至八十九年八月十七日執行完畢。又甲○○因於前開保護管束期間
    連續多次施用第一級毒品海洛因、施用第二級毒品安非他命一次，經臺灣桃園地
    方法院檢察署檢察官以八十九年度毒偵字第一六號、毒偵緝字第九號提起公訴，
    經本院於八十九年四月廿七日以八十九年度訴字第三九二號判處有期徒刑一年八
    月確定在案，該有期徒刑接續於前開有期徒刑六月執行，於八十九年八月十七日
    開始執行，至九十一年五月八日假釋，於九十一年九月四縮刑期滿。詎甲○○復
    基於施用第一級毒品海洛因之概括犯意，自九十二年五月間起至同年八月九日不
    詳時間止，在桃園縣桃園市○○○街六八號之住處，連續以針筒施打之方式施用
    海洛因，平均一個月施用一次左右。嗣於九十二年八月十日下午二時十分許，在
    其前開住處為警查獲，並扣得海洛因一包（淨重０．七九公克）及甲○○所有用
    以施用海洛因之注射針筒一支、削尖吸管二支。
二、案經桃園縣警察局桃園分局移送臺灣桃園地方法院檢察署檢察官偵查起訴。
        理  由
一、訊據被告甲○○對於右揭事實坦承不諱，其尿液經採集送驗結果確呈嗎啡之陽性
    反應，此有桃園縣衛生局不法藥物尿液檢定書一紙在卷可稽，此外，並有臺灣高
    等法院被告全國前案紀錄表一紙可按，復有扣案如事實欄所述之毒品可資佐證，
    而該項毒品之成份、重量復經法務部調查局鑑定在案，製有鑑定通知書一紙附卷
    可稽，本件事證明確，被告係於毒品危害防制條例公布施行後，第三犯施用毒品
    罪者，足堪認定。
二、核被告所為，係犯毒品危害防制條例第十條第一項施用第一級毒品罪。其施用前
    之持有安非他命之低度行為應為施用之高度行為所吸收，不另論罪。被告前後多
    次犯行，時間緊接，所犯又係構成要件相同之罪名，顯係基於概括犯意為之，為
    連續犯，以一罪論，並依刑法第五十六條之規定加重其刑；公訴人雖僅起訴被告
    至九十二年七月廿日止之施用海洛因犯行，然其餘各犯行既與已起訴部分具有連
    續犯裁判上一罪之關係，自在本院得一併審究之範圍內。被告曾經本院以八十八
    年度易字第五六八號判處有期徒刑六月確定，嗣再經本院以八十九年度訴字第三
    九二號判處有期徒刑一年八月確定在案，該二有期徒刑接續執行，於八十九年八
    月十七日開始執行，至九十一年五月八日假釋，甫於九十一年九月四縮刑期滿，
    此有臺灣高等法院被告全國前案紀錄表一紙可稽，其於五年內再犯本件有期徒刑
    以上之罪，為累犯，應依刑法第四十七條之規定，遞加重其刑。爰審酌被告前已
    有多次非法施用毒品前科並經二次觀察、勒戒及一次之強制戒治處分猶犯施用毒
    品罪行、非行機構式之處遇不足以戒斷其毒癮、其施用海洛因之頻率、其犯後自
    白犯行等一切情狀，量處如主文所示之刑。扣案之海洛因一包（淨重０．七九公
    克），應依毒品危害防制條例第十八條第一項前段之規定，宣告沒收銷燬之；注
    射針筒一支、削尖吸管二支，為被告所有供其犯罪所用之物，業據被告坦供在案
    ，應依刑法第三十八條第一項第二款之規定，宣告沒收之。
據上論斷，應依刑事訴訟法第二百七十三條之一第一項、第二百九十九條第一項前段
，毒品危害防制條例第十條第一項、第十八條第一項前段，刑法第十一條前段、第五
十六條、第四十七條、第三十八條第一項第二款，判決如主文。
本案經檢察官崔秉君到庭執行職務
中      華      民      國      九十二      年    十一    月    廿      日
          臺灣桃園地方法院刑事第十二庭
                                          法  官    曾  雨  明
右正本證明與原本無異。
如不服本判決，應於判決送達後十日內向本院提出上訴狀( 應附繕本 )，上訴於
臺灣高等法院。
                                          書記官    戴  育  萍
中        華        民        國    九十二    年   十一   月    廿四    日
附論罪科刑法條：
毒品危害防制條例第十條第一項
施用第一級毒品者，處六月以上五年以下有期徒刑。


司法院資訊處製作；財團法人民間司法改革基金會備份。
